【裁判字號】    97,訴,580
【裁判日期】    970818
【裁判案由】    違反毒品危害防制條例
【裁判全文】
臺灣臺南地方法院刑事判決               97年度訴字第580號
公  訴  人  臺灣臺南地方法院檢察署檢察官
被      告  乙○○
                    （現於臺灣臺南監獄臺南分監執行中）
上列被告因違反毒品危害防制條例案件，經檢察官提起公訴（97
年度毒偵字第535 號），本院依簡式審判程序判決如下：
    主  文
乙○○施用第一級毒品，累犯，處有期徒刑捌月。扣案之注射針
筒支、夾鏈袋壹個均沒收。
    事  實
一、乙○○前於民國89年間施用毒品案件，經本院裁定送勒戒處
    所執行觀察、勒戒後，認無繼續施用毒品之傾向，於90 年1
    月10日釋放，並由臺灣臺南地方法院檢察署檢察官於同日以
    89年度毒偵字第3013號為不起訴處分確定；嗣於91年間再因
    施用第一級、第二級毒品案件，經臺灣臺南地方法院檢察署
    檢察官聲請本院以91年度毒聲字第1774號裁定送觀察、勒戒
    後，認有繼續施用毒品之傾向，除聲請本院以92年度毒聲字
    第27號裁定送強制戒治外，並提起公訴，經本院以92年度訴
    字第42號刑事判決分別判處有期徒刑7 月、4 月，經定其應
    執行刑為有期徒刑9 月確定，於93年11月24日因縮短刑期執
    行完畢出獄。
二、乙○○明知海洛因係業經公告列為毒品危害防制條例第2 條
    第2 項第1 款之第一級毒品，不得非法持有、施用，詎仍不
    知所悔改、戒除施用毒品習性，基於施用第一級毒品海洛因
    之犯意，於97年2 月13日23時許起至24時許止之某時（起訴
    書原記載為97年2 月14日上午11時為警採尿回溯26小時內之
    某時，嗣經公訴檢察官於本院97年8 月4 日準備程序期日當
    庭以言詞更正），在臺南縣永康市○○○路544 巷112 號住
    處內，以將第一級毒品海洛因置於注射針筒並加水稀釋後，
    再注射至體內之方式，施用第一級毒品海洛因1 次。嗣於97
    年2 月14日上午8 時40分許，為臺南縣警察局歸仁分局員警
    持本院所核發搜索票至乙○○前開住處執行搜索，扣得其所
    有供其施用第一級毒品海洛因犯罪所用之注射針筒3 支及夾
    鏈袋1 個，並經其同意採集尿液送往正修科技大學超微量研
    究科技中心檢驗結果，呈嗎啡陽性反應。
三、案經臺南縣警察局歸仁分局報請臺灣臺南地方法院檢察署檢
    察官偵查起訴。
    理  由
一、程序方面─
  (一)按除被告所犯為死刑、無期徒刑、最輕本刑為3 年以上有期
    徒刑之罪或高等法院管轄第一審案件者外，於法院行準備程
    序進行中，被告先就被訴事實為有罪之陳述時，審判長得告
    知被告簡式審判程序之旨，並聽取當事人、代理人、辯護人
    及輔佐人之意見後，裁定進行簡式審判程序；且受命法官行
    準備程序，與法院或審判長有同一之權限，刑事訴訟法第27
    3 條之1 第1 項及279 條第2 項前段分別定有明文。本件被
    告乙○○所為係犯死刑、無期徒刑、最輕本刑為3 年以上有
    期徒刑以外之罪，其於準備程序中就被訴事實為有罪之陳述
    ，經受命法官告知簡式審判程序之旨，並聽取公訴人、被告
    之意見後，本院認為適宜由受命法官獨任進行簡式審判程序
    。
  (二)簡式審判程序之證據調查，不受刑事訴訟法第159 條第 1項
    、第161 條之 2、第161 條之 3、第163 條之 1及第164 條
    至第170 條規定之限制，亦為同法第273 條之2 所明文。是
    此，卷附相關證據，本院均可採為證據，先此敘明。
二、認定犯罪事實所憑證據及理由─
  (一)訊據被告乙○○對於上揭事實於本院審理中均供認不諱（參
    本院97年8 月4 日準備程序筆錄第2 頁至第3 頁、同日審判
    期日筆錄第4 頁即審卷第34頁至第35頁、第44頁），而被告
    於事實欄所載時、地，為警所採集之尿液，經送往正修科技
    大學超微量研究科技中心檢驗結果，確呈嗎啡陽性反應，有
    該中心檢驗報告在卷可佐（參警卷第14頁）。
  (二)依據CLARKE'S ISOLATION AND IDENTIFICATION OF DRUGS第
    2 版記載，服用海洛因後24小時內約有服用量之80% 排泄於
    尿液中，其於尿液排出最長期限，受施用劑量、施用方式、
    個人體質及其代謝情況等因素影響，因個案而異，一般可檢
    出最長時限為海洛因服用後2 至4 日，有行政院衛生署管制
    藥品管理局91年9 月23日管檢字第109652號函釋在案，此為
    本院職務上已知之事實。本件被告供認於97年2 月13日23時
    起至24時許止之某時，在其住處施用第一級毒品海洛因，嗣
    於相隔1 日，為警查獲所採集之尿液送請檢驗結果，其尿液
    確呈嗎啡陽性反應，依據前開函釋說明，認被告之任意性自
    白核與事實相符，應堪採信。
  (三)被告前於89年間施用毒品案件，經本院裁定送勒戒處所執行
    觀察、勒戒後，認無繼續施用毒品之傾向，於90年1 月10日
    釋放，並由臺灣臺南地方法院檢察署檢察官於同日以89年度
    毒偵字第3013號為不起訴處分確定；嗣於91年間再因施用第
    一級、第二級毒品案件，經臺灣臺南地方法院檢察署檢察官
    聲請本院以91年度毒聲字第1774號裁定送觀察、勒戒後，認
    有繼續施用毒品之傾向，除經本院以92年度毒聲字第27號裁
    定送強制戒治等節，有臺灣臺南地方法院檢察署刑案資料查
    註紀錄表、全國施用毒品案件紀錄表、臺灣高等法院被告前
    案紀錄表在卷足參。
  (四)從而，本件事證明確，被告施用第一級毒品之犯行，事證明
    確，被告犯行堪以認定，應予依法論科。
三、論罪科刑之理由─
  (一)查海洛因係屬毒品危害防制條例第2 條第2 項第1 款所列之
    第一級毒品，故核被告陳季鈺所為，係犯毒品危害防治條例
    第10條第1 項之施用第一級毒品罪。被告施用前後持有第一
    級毒品之低度行為，應為施用高度行為所吸收，不另論罪。
  (二)被告前有如事實欄所示之前科紀錄及徒刑執行等情，有台灣
    高等法院被告前案紀錄表在卷可憑，其於5 年以內故意再犯
    本件有期徒刑以上之罪，為累犯，而應依刑法第47條第1 項
    規定，加重其刑。
  (三)本院審酌被告曾因施用毒品案件，經裁定送勒戒處所觀察、
    勒戒及令入戒治處所施以強制戒治，其後並因施用毒品案件
    ，入獄服刑，此有上開刑案資料足參，仍未戒除毒癮，復犯
    本件施用第一級毒品之犯行，顯見其無悔改之意，意志不堅
    ，惟念其施用第一級毒品乃自戕一己之身體健康，尚未害及
    他人，犯罪後復坦承犯行，態度良好等一切情狀，量處如主
    文所示之刑。
  (四)扣案之注射針筒3 支及夾鏈袋1 個，均為被告所有供犯施用
    第一級毒品海洛因犯罪所用之物，業據其於警、偵訊及本院
    審理時陳述在卷（參警卷第2 頁，偵查卷第6 頁，本院前開
    準備程序及審判筆錄），應依刑法第38條第1 項第2 款規定
    予以沒收。
四、適用之法律─
  (一)刑事訴訟法第299 條第1 項前段、第273 條之1 第1 項。
  (二)毒品危害防制條例第10條第1 項。
  (三)刑法第11條前段、第47條第1 項、第38條第1 項第2 款。
本案經檢察官甲○○到庭執行職務。
中    華    民    國    97    年    8     月    18    日
                      刑事第十三庭  法  官  張維君
以上正本證明與原本無異。
如不服本判決應於收受本判決後10日內向本院提出上訴書狀，並
應敘述具體理由。如未敘述上訴理由者，應於上訴期間屆滿後20
日內向本院補提理由書狀（均須按他造當事人之人數附繕本）「
切勿逕送上級法院」。
                                    書記官  黃傳鈞
中    華    民    國    97    年    8     月    18    日
附錄本案論罪科刑法條全文：
毒品危害防制條例第10條
施用第一級毒品者，處6 月以上5 年以下有期徒刑。
施用第二級毒品者，處3 年以下有期徒刑。


司法院資訊處製作；財團法人民間司法改革基金會備份。
